# 不知道大家能否提供这个文件?

提问人：mdzcpa 时间：2010-01-17 20:11:33
我曾经见过关于国有资产出租收益规定的文件。大致内容是要求出租净收益要超过该资产折旧的10%。不知大家有没有见过这个文件？如见过，请提供一份文件。谢谢！

回答人：chenyiwei
应该没有这类规定，至少在企业的经营性国有资产管理领域。 在行政事业单位国资管理领域，可以看看“关于印发《中央行政单位国有资产处置收入和出租出借收入管理暂行办法》的通知”（财行[2009]400号）。